最　高　行　政　法　院　判　決
　　　　　　　　　　　　　94年度判字第01358號
上　訴　人　蕭婉后即尚瑩企業社
被 上訴 人　財政部臺灣省南區國稅局
代　表　人　甲○○
上列當事人間因營業稅事件，上訴人對於中華民國93年2月17日
高雄高等行政法院92年度訴字第707號判決，提起上訴，本院判
決如下：
　　主  文
上訴駁回。
上訴審訴訟費用由上訴人負擔。
　　理  由
一、上訴人於民國（下同）八十四年九月至十二月間，因購進廢
    鐵，未依規定取得合法憑證，而取得非實際交易對象有限責
    任臺灣省廢棄物運銷合作社（下稱廢合社）所開立之統一發
    票二十五張，金額合計新臺幣（下同）二八、八二九、二一
    二元，充當進項憑證並持以申報扣抵銷項稅額，致虛報進項
    稅額一、四四一、四六二元，經法務部調查局臺北縣調查站
    （下稱臺北縣調查站）查獲，移由原處分機關高雄縣政府稅
    捐稽徵處審理違章成立，乃核定補徵營業稅一、四四一、四
    六二元，並依稅捐稽徵法第四十四條規定，按未依規定取得
    憑證經查明認定之總額處百分之五罰鍰計一、四四一、四六
    ０元。上訴人不服，申請復查，未獲變更，向台灣省政府提
    起訴願經遭駁回，復向財政部提起再訴願，經財政部再訴願
    決定將訴願決定及原處分均撤銷，由原處分機關另為處分。
    嗣經原處分機關依據再訴願決定意旨重行查核後，仍維持原
    核定。上訴人猶表不服，提起訴願，遭決定駁回，遂提起行
    政訴訟。
二、本件上訴人在原審起訴主張：上訴人向廢合社購進系爭廢鐵
    ，確已付與合作社貨款，合計八十四年金額即合作社所開立
    之全部發票金額二八、八二九、二一二元，並無行為時營業
    稅法第三十三條規定之情形，且上開交易已按發票金額百分
    之五繳交營業稅一、四四一、四六０元，如再補徵，顯係重
    覆課稅；依訴願決定書內容，指開立發票之廢合社非上訴人
    購進系爭廢鐵之交易對象，僅依證寰五金企業有限公司（下
    稱證寰公司）負責人蕭明山及廢合社總經理吳招治等在臺北
    縣調查站之談話筆錄，餘無其他任何證據。況二人在調查單
    位之談話筆錄僅說明廢合社共同運銷之程序及作業、付款方
    式，並未否定此為社員共同運銷之廢鐵，況依財政部八十七
    年七月十四日函附會議紀錄意旨上訴人之交易對象應為廢合
    社，且既對上訴人購進系爭廢鐵已無疑義，惟原處分機關對
    收受貨款開立銷項憑證統一發票之廢合社強指其非交易對象
    ，卻又未能說明上訴人之「交易對象」究為何人，足見本件
    裁罰處分實無依據；證寰公司負責人蕭明山兼擔任廢合社司
    庫，受該社委託代理買賣該社廢鐵及收付共同運銷款，其交
    易對象非僅為上訴人，尚有其他買受人，與上訴人同為由司
    庫蕭明山經手向廢合社買入廢鐵，而交易方式、付款方式、
    完稅方式完全相同者有昇瑩企業行、承瑩企業行，然以上二
    家公司經向財政部再訴願後，經決定將「原處分撤銷，由原
    處分機關另為處分。」且由原處分機關「撤銷原處分」結案
    ，而上訴人則遭訴願決定駁回，結論卻不同。原處分機關顯
    有違反行政程序法第四十三條證據法則及第六條禁止差別待
    遇原則；原處分對上訴人確有買進廢鐵及有給付價款與蕭明
    山之事實，自始即無爭議，僅以蕭明山非廢合社司庫，不能
    由非交易對象之廢合社開立發票為原處分之唯一理由。如今
    此一理由顯不存在，竟另闢途徑另找理由指摘上訴人未支付
    進貨貨款，作其處分之依據，已失公允，求為撤銷原處分及
    訴願決定之判決。
三、被上訴人則以：(一)補徵營業稅部分：上訴人於八十四年九月
    至十二月間向證寰公司負責人蕭明山購進廢鐵，未依規定取
    得合法憑證，而取得非實際交易對象廢合社所開立之統一發
    票二十五張，金額合計二八、八二九、二一二元，充當進項
    憑證，並持以申報扣抵銷項稅額，致虛報進項稅額一、四四
    一、四六二元，參照本院八十七年七月份第一次庭長評事聯
    席會議決議意旨，該非交易對象廢合社是否已按其開立發票
    之金額報繳營業稅額，並不影響本件上訴人補繳營業稅之義
    務；又蕭明山八十五年五月二十一日於臺北縣調查站談話筆
    錄坦承其為證寰公司負責人，從事廢鐵回收工作，並供稱：
    「其使用廢合社統一發票依發票金額百分之五付營業稅、百
    分之０．四付手續費、百分之０．八付人頭社員費。我等均
    有交貨予再生工廠，並以廢合社之統一發票開立予再生工廠
    作為進項憑證．．．，有開立廢合社之發票給予尚瑩企業社
    作為進項憑證。」另據廢合社總經理吳招治之調查筆錄所載
    ，因拾荒業者將廢棄物交予收集站，收集站無法取得進項憑
    證而於轉售予再生工廠時需開立銷貨發票，為解決此問題乃
    成立廢合社，由收集拾荒業者廢棄物之各收集站成為社員（
    亦稱司庫），由廢合社代收集站開立發票予再生工廠，吳招
    治又稱：「按一般狀況是由再生工廠或由各司庫打電話給本
    社員工（包括總社、桃園分社及彰化分社）告知要開立多少
    面額、何種品名之後，本社員工即依所示開立發票予再生工
    廠，貨款係由再生工廠直接交予司庫，至於百分之五的營業
    稅及百分之０．三五的手續費則由司庫匯至本社，如果該司
    庫沒有社員可以攤提而是由我提供社員攤提個人一時貿易，
    則需再另外支付千分之八的費用。」「如果工廠或公司等法
    人要參加，我都要求渠等以個人名義參加，成為本社的收集
    站（司庫）。」「實際上我廢合社在作業上會把一些公司、
    工廠（使用廢合社發票）之聯絡人列為司庫，所以司庫不一
    定是收集站。」等語，本件開立發票之廢合社僅係收取代價
    代為開立發票而已，自非上訴人之實際交易對象。次查每筆
    交易金額均達幾十萬元，大多數的交易金額均超過九００、
    ０００元以上，甚至有高達二、三百萬元者，主張全數付現
    有悖一般商業交易習慣，且上訴人亦無法提示支付價款證明
    。況且吳招治對調查機關詢問有關司庫或再生工廠取得廢合
    社發票後如何付款一事答稱：「只有正隆紙業公司會依發票
    金額全額付款，我們廢合社再將這些錢打散，分給交貨給正
    隆紙業公司的司庫。其他的再生工廠或司庫僅付我們發票金
    額百分之五營業稅及百分之０．四的手續費，如有使用我們
    介紹的社員攤提一時貿易所得，據以開立發票使用，則加付
    發票金額百分之０．八之費用。」足見交易之貨款並未交予
    廢合社。至上訴人所提示之現金簿，充其量僅能證明其有購
    進該批廢鐵之事實，尚難據以認定其實際有交付貨款予廢合
    社，再者，本件上訴人雖經原處分機關認定有進貨事實，惟
    並未支付貨款予廢合社，業如前述。是其取得該社開立之統
    一發票，核屬營業稅法第十九條第一項第一款規定不得扣抵
    銷項稅額之憑證，其進項稅額仍不得申報扣抵銷項稅額，上
    訴人持以申報扣抵，即有未合。又上訴人於八十九年七月二
    十九日委託蕭明山在原處分機關高雄縣稅捐處所作之談話筆
    錄說明：「係由廢合社載運廢鐵至尚瑩企業行所設立之收集
    站場後，本商號即付現金予廢合社之社員或司庫。已不記得
    支付與廢合社之那位社員或司庫，僅記得其中一位為蕭明山
    。」經查，前廢合社總經理吳招治提供給原處分機關之司庫
    資料表司庫僅登記為蕭小姐，又查無蕭明山為司庫之任何資
    料，原處分機關乃依財政部八十七年七月十四日函附會議紀
    錄意旨，維持原核定，並無不合。(二)違反稅捐稽徵法罰鍰部
    分：上訴人於八十四年九月至十二月間向證寰公司負責人蕭
    明山購進廢鐵，未依規定取得合法憑證，而取得廢合社所開
    立之統一發票二十五張，金額合計二八、八二九、二一二元
    ，如前所述，有證寰公司負責人蕭明山及前廢合社總經理吳
    招治之調查筆錄、廢合社當期代收營業稅及手續費對帳表及
    專案申請調檔統一發票查核清單可稽，違章事證足堪認定，
    原處分依規定，按查明認定之總額二八、八二九、二一二元
    處百分之五罰鍰一、四四一、四六０元，並無違誤等語，資
    為抗辯。
四、原審判決駁回上訴人之訴，其理由略以：(一)上訴人就取得系
    爭統一發票之實際交易情形，依卷附上訴人於八十七年二月
    二十五日在原處分機關高雄縣稅捐處之談話筆錄，上訴人就
    系爭貨款一則主張係以現金直接支付於社員，一則主張廢合
    社社員購入廢鐵之貨款現金，係由蕭明山收付，足見其前後
    說詞不一，已堪置疑。次查，上訴人營業登記為廢鐵買賣業
    ，於八十四年十月一日開業，營業現金收入為獨資業主出資
    資本額及現金銷貨收入或賒銷之應收帳款收現（按：上訴人
    八十四年度營利事業所得稅結算申報並無非營業收益），依
    上訴人八十四年度現金簿記載八十四年十月一日設立資本額
    四七０、０００元、而於八十四年十二月七日及八十四年十
    二月十八日現金銷貨收入四、七九二、六八五元及三、七一
    ０、九六七元，無賒銷之應收帳款收現，卻於八十四年十月
    九日起至八十四年十二月十六日止，以現金支付進貨貨款二
    八、八二九、二一二元及稅額一、四四一、四六二元，合計
    高達三０、二七０、六七四元予廢合社之司庫蕭明山，並於
    現金支付貨款同日取得廢合社所開立之統一發票作為進項憑
    證，並持以申報扣抵銷項稅額，核無足額之現金收入足以支
    應現金支出，與臺灣臺北地方法院檢察署八十五年偵字第一
    五九一五號、八十七年偵字第二四五四八號、第二０七四五
    號、第九一七一號檢察官起訴書亦認定取得廢合社發票之公
    司、行號，並未實際支付貨款，而蕭明山係向廢合社購買不
    實之發票，以供公司、行號逃漏稅捐，顯見上訴人未確實支
    付進貨貨款予廢合社司庫蕭明山之事實甚明。(二)另查上訴人
    委託蕭明山至原處分機關說明其於八十四年十月至十二月間
    取得廢合社所開立發票支付貨款情形係稱：「上訴人因需現
    金購入廢鐵，故由負責人蕭婉后女士向其爺爺蕭順治先生調
    借現金，因係祖孫關係，故並未書寫借據，並俟上訴人廢鐵
    售予工廠後，再將所出售廢鐵之付款票據直接交付爺爺蕭順
    治先生，以償還前所借之款項，蕭順治先生並將票據存入華
    南銀行南都分行00000000號綜合存款戶名蕭順治帳
    戶內。茲檢附相關付款證明文件。」等語，經依上訴人主張
    之現金支付貨款日期、金額及取得發票日期與上訴人八十四
    年度進貨簿、現金簿及廢合社當期代收營業稅及手續費對帳
    表勾稽結果，並無法證明上訴人進貨有向蕭順治借款支付予
    廢合社司庫蕭明山之事實，是上訴人主張其係將價金交付與
    廢合社之司庫蕭明山，應認上訴人之實際交易對象亦係廢合
    社云云，委無可採。(三)上訴人並未支付系爭貨款於廢合社之
    司庫蕭明山，尚無八十七年七月十四日台財稅字第八七一九
    五三０九０號函釋之適用。且縱認上訴人之實際交易對象係
    蕭明山所介紹之社員，上訴人或直接交付貨款予該社員，或
    由蕭明山受該社員之委託而收受貨款，均無可認為蕭明山係
    基於廢合社司庫之地位與上訴人為交易行為，上訴人均不得
    依前開財政部函釋主張免徵營業稅及免罰。(四)有關訴外人昇
    瑩企業行謝復恩、承瑩企業行蕭瑜芳違反營業稅法補徵營業
    稅乙案，雖經分別財政部八十九年四月七日台財訴字第０八
    九一三五一四七六號及八十九年九月二十七日台財訴字第０
    八九一三五六六八四號再訴願決定：「訴願決定及原處分均
    撤銷，由原處分機關另為處分。」嗣經原處分機關高雄縣稅
    捐處分別以九十年八月二十三日九十高縣稅法字第０三八二
    三四號及九十年八月七日九十高縣稅法字第０一０六九五九
    號再訴願撤銷重核復查決定：「原處分撤銷。」此固有上開
    再訴願決定書及復查決定書等附卷可考。惟該財政部再訴願
    決定及高雄縣稅捐處之復查決定未查明前開事實，而僅據財
    政部賦稅署補充說明謂：所謂司庫性質係廢合社各地回收場
    處理相關交易及款項收付之人員，在外代表合作社收集及出
    售廢棄物，亦代表廢合社支付及收受貨款，故司庫對外收取
    貨款，即代表廢合社收取貨款等詞及採認廢合社於八十九年
    十月二十四日（八九）總字第一六０號函復稱：本社司庫名
    冊雖登記為蕭千金，但實際該收集站司庫為蕭明山，本社未
    於名冊上更正之理由云云，乃決定撤銷原處分，尚嫌速斷，
    原審法院自不受其見解之拘束。是上訴人此部分所訴，亦不
    足取。
五、本件上訴意旨略謂：(一)本件營業稅事件，復查決定書維持原
    處分之理由，並非否定上訴人確有購進廢鐵及付款，被上訴
    人於原審之答辯狀亦陳明「原告於八十四年九月至十二月間
    向證寰公司負責人蕭明山購進廢鐵，未依規定取得合法憑證
    ，而取得非實際交易對象廢合社所開立之統一發票二十五張
    ，金額合計二八、八二九、二一二元，充當進項憑證，並持
    以申報扣抵銷．．．」等語，足證上訴人主張系爭廢鐵係向
    廢合社司庫蕭明山買進並支付貨款予蕭明山，確屬事實，惟
    雙方爭執蕭明山是否具有廢合社司庫身分？得否代表廢合社
    收集及出售廢棄物，並代表廢合社支付及收受貨款？上訴人
    已於九十二年十月十四日準備書狀中舉證綦詳，惟原判決不
    但未依行政訴訟法第一七六條準用民事訴訟法第二八六條前
    段規定，就上訴人所舉證據加以調查，且對原處分加以維持
    之理由已變易為「顯見原告未確實支付進貨貨款予廢合社司
    庫蕭明山」、「現金簿亦未載有原告借款之現金收入及償還
    借款之現金支出，並無法證明原告進貨有向蕭順治借款支付
    予廢合社司庫蕭明山之事實，是原告主張其係將價金交付與
    廢合社之司庫蕭明山，應認原告之實際交易對象亦係廢合社
    云云，委無可採。」。(二)所謂「現金簿亦未載有原告借款之
    現金收入及償還借款之現金支出」，因貸方蕭順治係上訴人
    之祖父，借入資金支付貨款時固未登現金帳，惟償還時，現
    金簿已一一列明，即1.八十四年十月三十日償還借款七、三
    四七、八三０元。2.八十四年十一月四日償還借款一、八二
    七、九四三元。3.八十四年十一月八日償還借款二、九五０
    、七四七元。4.八十四年十一月二十一日償還借款四、三七
    四、一三五元。5.八十四年十一月三十日償還借款三、八四
    ０、四三九元。6.八十四年十二月四日償還借款一、一六二
    、八００元。7.八十四年十二月八日償還借款一、０００、
    ０００元。8.八十四年十二月十三日償還借款一、０一二、
    四八四。9.八十五年一月五日償還借款三、七一０、九六七
    元。合計償還九筆二七、二二七、三四五元，業經被上訴人
    查核無誤。原判決稱現金簿未載有償還借款之現金支出，顯
    有與卷證資料不符、理由矛盾之違法。(三)本件原處分對上訴
    人有向蕭明山購進廢鐵之事實既無爭議，蕭明山亦到庭證稱
    其出售與上訴人之廢鐵早已貨銀兩訖。原判決捨證人蕭明山
    之證詞不採，而依被上訴人提供應無證據能力之陳年老帳即
    現金簿漏未記載借入現金，為上訴人未支付貨款之論證依據
    ，而未說明賣方對未收取之貨款何以竟無異議，亦有不備理
    由之違法。(四)原判決誤解廢棄物回收流程，遂以「縱認本件
    係由蕭明山介紹廢合社社員與原告交易。而原告亦有以現金
    支付貨款，惟實際交易對象為該社員本身而非廢合社，竟取
    得廢合社之發票申報扣抵銷項稅額，自無主張免徵營業稅及
    免罰之餘地」作為上訴人敗訴判決之基礎，不但置財政部為
    輔助廢棄物回收業者所宣示之八十六年三月十八日台財稅字
    第八六一八八八０六一號函釋及八十七年七月十四日台財稅
    字第八七一九五三０九０號函釋內容於不顧，以司法干預行
    政，更令善良商民無所適從。請求廢棄原判決，並撤銷原處
    分及訴願決定等語。
六、本院查：
  (一)財政部八十六年三月十八日台財稅字第八六一八八八０六一
    號函檢送之財政部研商「營業人取得廢棄物運銷合作社開立
    之統一發票涉嫌違章案件查核及執行相關事宜」會議紀錄，
    其中「六、會議結論」為：「關於調查單位查獲營業人取得
    臺灣省廢棄物運銷合作社開立之統一發票作為進項憑證申報
    扣抵銷項稅額涉嫌違章案件，究應如何處理，案經與會單位
    充分討論，獲致結論如次：（一）如查明營業人確有向臺灣
    省廢棄物運銷合作社之社員購進廢棄物，並向該合作社支付
    貨款，其取得該合作社開立金額相符之統一發票作為進項憑
    證申報扣抵銷項稅額，於法尚無不合，應免依稅捐稽徵法第
    四十四條及營業稅法第十九條或第五十一條第五款規定補稅
    處罰。至於該合作社之個人社員透過該合作社銷售廢棄物部
    分，依本部八十四年八月二十一日台財稅第八四一六四三八
    三六號函規定，免辦理營業登記，惟應依法課徵綜合所得稅
    。（二）如查明營業人雖有購進廢棄物之事實，惟未支付貨
    款予臺灣省廢棄物運銷合作社，其取得該社開立之統一發票
    作為進項憑證申報扣抵銷項稅額者，除進貨未取得實際銷貨
    人出具之憑證，依營業稅法第十九條第一項第一款規定，應
    就其取得不得扣抵憑證而扣抵銷項稅額部分，追補稅款外，
    並應依稅捐稽徵法第四十四條規定處以行為罰。．．．」，
    另財政部八十七年七月十四日台財稅字第八七一九五三０九
    ０號函檢送之八十七年六月五日立法院陳委員○容、施委員
    ○生及郭委員○生聯合舉辦「『廢棄物回收逃漏稅處罰案』
    ──業者與相關部會協調會」會議紀錄，其中「伍、會議結
    論」為：「關於廢棄物回收業者涉嫌買賣發票藉以逃漏稅案
    ，由於廢棄物之回收，多係透過個人到處收集後，再逐層集
    中交付再生工廠，其產業性質與一般貨物買賣殊有不同；而
    臺灣省廢棄物運銷合作社更具有促使廢棄物買賣進入加值型
    營業稅體系之功能。因此，關於依調查局調查而成立之營業
    人取得台灣省廢棄物運銷合作社開立之統一發票作為進項憑
    證之違章案件，究應如何處理與解決，經本次會議協調，獲
    致結論如下：（一）依財政部８６／３／１８台財稅第８６
    １８８８０６１號函送同年３月３日研商『營業人取得廢棄
    物運銷合作社開立之統一發票涉嫌違章案件查核及執行相關
    事宜』會議紀錄之結論(一)『（同上所引述）』上開情形，如
    營業人係支付貨款與該合作社未具營利事業負責人身分之司
    庫，亦有適用。（二）台灣省廢棄物運銷合作社之司庫如兼
    具其他營利事業負責人之身分，其交付再生工廠之廢棄物，
    除調查單位移送之筆錄及報告書外，若尚無其他具體事證證
    明確係該營利事業銷售與再生工廠者，基於前述廢棄物回收
    與一般貨物買賣性質確有不同之考量，宜認定係該社社員共
    同運銷之廢棄物，依一時貿易所得，歸課社員之綜合所得稅
    ；而購進廢棄物之再生工廠，所取得該合作社開立金額相符
    之統一發票作為進項憑證申報扣抵銷項稅額部分，亦有前揭
    財政部八十六年三月十八日之函送會議紀錄結論(一)之適用。
    ．．．。」足見上開財政部函送之會議結論認為可以免予補
    稅處罰之要件係：營業人確有向臺灣省廢棄物運銷合作社之
    社員購進廢棄物，並向該合作社支付貨款，或營業人係支付
    貨款與該合作社未具營利事業負責人身分之司庫，如該合作
    社之司庫係兼具其他營利事業負責人之身分，其交付再生工
    廠之廢棄物，須非該營利事業銷售與再生工廠者。又廢合社
    未具營利事業負責人身分之司庫，或廢合社之司庫雖兼具其
    他營利事業負責人之身分，但其交付再生工廠之廢棄物，非
    其他營利事業所銷售與再生工廠者，該司庫所收取之貨款即
    非為自己或其他營利事業所收取，而係代廢合社所收取。故
    依上開會議結論之真義，再生工廠收購廢棄物時付款對象必
    須是廢合社，或代廢合社收款之司庫，始能免依稅捐稽徵法
    第四十四條及營業稅法第十九條或第五十一條第五款規定補
    稅處罰。此觀上開「營業人取得廢棄物運銷合作社開立之統
    一發票涉嫌違章案件查核及執行相關事宜」會議紀錄之結論
    (二)揭示「如查明營業人雖有購進廢棄物之事實，惟未支付貨
    款予臺灣省廢棄物運銷合作社，其取得該社開立之統一發票
    作為進項憑證申報扣抵銷項稅額者，除進貨未取得實際銷貨
    人出具之憑證，依營業稅法第十九條第一項第一款規定，應
    就其取得不得扣抵憑證而扣抵銷項稅額部分，追補稅款外，
    並應依稅捐稽徵法第四十四條規定處以行為罰」等語自明。
    原判決係以財政部八十六年三月十八日台財稅字第八六一八
    八八０六一號函釋及八十七年七月十四日台財稅字第八七一
    九五三０九０號函釋之適用，須以廢合社及其所屬之司庫屬
    財政部原規劃之事實為前提。是於廢棄物運銷過程中，倘廢
    合社、社員、司庫或再生工廠間濫用前開制度，扭曲真正廢
    棄物收集者（即基層拾荒者）組成廢合社以解決其無法開立
    發票之制度良意，以致造成再生工廠之實際交易對象雖係為
    回收業者之中大盤商，卻由該中大盤商向廢合社取得發票交
    予再生工廠，或由再生工廠直接由廢合社處取得發票之違法
    事實，自無上開財政部八十七年七月十四日台財稅第八七一
    九五三０九０號函所附之協調會會議紀錄結論（二）記載適
    用之餘地。易言之，倘營業人向社員購入廢棄物，然並非將
    貨款交予廢合社而係交付予該社員，抑或廢棄物係由營業人
    向社員購入，雖營業人將貨款交予具營利事業身份之司庫，
    若該司庫實質上並非基於廢合社之代表人地位而係以營利事
    業之地位收受該貨款者；及廢棄物實質上係由具司庫身份之
    營利事業本身銷售予再生工廠者，則縱司庫係屬廢合社之對
    外單位，有代表廢合社受領貨款之權限，均無可依前揭財政
    部函釋意旨，主張免徵營業稅及免罰之餘地。經查，證人蕭
    明山雖於九十二年十月二十八日在原審準備程序證稱：「（
    問：證人有無與原告為廢鐵的交易？）沒有。」「（問：原
    告貨款支付給何人？）有時支付給社員，有時由我代收，因
    資源回收通常都求現，如果社員零零星星去的話，原告就付
    款給社員，如果社員有委託我，我就代收。貨款有時付給我
    ，有時付給社員。原告實際上有與社員交易。」等語，是縱
    認本件係由蕭明山介紹廢合社社員與上訴人交易。而上訴人
    亦有以現金支付貨款，惟上訴人之實際交易對象係為蕭明山
    所介紹之該社員本身而非廢合社，至於貨款之支付，有時直
    接由上訴人交與實際交易對象之該社員，或由該社員委託由
    蕭明山代收。據此，就上訴人直接將貨款交付與該社員之情
    形而言，其直接交易對象係該社員，然竟取得廢合社之發票
    申報扣抵銷項稅額，自無主張免徵營業稅及免罰之餘地；而
    就蕭明山代收之部分，既係由社員委託蕭明山代收，自難認
    蕭明山係以廢合社之司庫地位而收受，易言之，縱使蕭明山
    確係為廢合社之司庫，亦難因該部分之貨款係由蕭明山代收
    ，而置上訴人實際交易對象應係其他社員之事實於不論。是
    上訴人之實際對象既非廢合社，亦非廢合社之司庫蕭明山，
    其竟取具廢合社所開立之統一發票，金額合計二八、八二九
    、二一二元，充當進項憑證並持以申報扣抵銷項稅額，致虛
    報進項稅額一、四四一、四六二元，揆諸前揭說明，自無財
    政部八十七年七月十四日函所附協調會會議紀錄結論之適用
    ，是原處分機關高雄縣稅捐處依首揭規定，核定補徵營業稅
    一、四四一、四六二元，並按未依規定取得憑證經查明認定
    之總額百分之五罰鍰一、四四一、四六０元，於法尚無不合
    。因將原訴願決定及原處分均予維持，駁回上訴人之訴。核
    其認事用法並無違誤，且揆其判決理由項下已闡釋法令適用
    之見解及詳述關於攻擊或防禦方法之取捨意見，認定本件情
    形與適用前開財政部函釋（會議內容）之前提要件不符，並
    無置財政部函釋（會議內容）於不顧之情事，上訴意旨猶爭
    執原判決置財政部函釋內容於不顧，以司法干預行政云云，
    無非對於原審認事用法之職權行使，指摘其為不當，自非可
    採。
  (二)又原審雖以上訴人現金簿未載有上訴人借款之現金收入及償
    還借款之現金支出，並無法證明上訴人進貨有向蕭順治借款
    支付予廢合社司庫蕭明山之事實，認上訴人主張其係將價金
    交付與廢合社之司庫蕭明山，其實際交易對象亦係廢合社云
    云，委無可採。惟其判決理由二之(四)、(五)已兩度明「縱認
    原告（上訴人）之實際交易對象係蕭明山所介紹之社員，原
    告或直接交付貨款予該社員，或由蕭明山受該社員之委託而
    收受貨款，均無可認為蕭明山係基於廢合社司庫之地位與原
    告為交易行為」等語，足見原審並未否認上訴人有進貨及付
    款之事實，只是認定其交易及付款對象均非廢合社，亦非付
    款給代表或代理廢合社收款之司庫，與適用財政部函釋之前
    提要件事實不符，即已斟酌前述蕭明山於九十二年十月二十
    八日在原審準備程序之證詞，顯然無上訴人所指判決不備理
    由之情形。
  (三)被上訴人於原審之答辯理由係謂「經依原告上開主張現金支
    付貨款日期、金額及取得發票日期與原告八十四年度進貨簿
    、現金簿及廢合社當期代收營業稅及手續費對帳表勾稽結果
    ．．．現金簿亦未載有原告借款之現金收入及償還借款之現
    金支出」等語（見被上訴人92年11月3日答辯狀壹之四及原
    判決書事實欄所引述），上訴意旨卻謂「因貸方蕭順治係上
    訴人之祖父，借入資金支付貨款時固未登現金帳，惟償還時
    ，現金簿已一一列明，即．．．合計償還九筆二七、二二七
    、三四五元，業經被上訴人查核無誤」，核與被上訴人答辯
    意旨不符（亦與原處分卷附之現金帳不符），所指實有誤會
    。則原判決理由認「現金簿未載有償還借款之現金支出」，
    顯無上訴意旨所謂「與卷證資料不符、理由矛盾之違法」情
    形。
  (四)綜上所述，原審並無判決不適用法規、不備理由或理由矛盾
    之違法。上訴論旨指摘原判決違誤，求予廢棄，難認有理由
    ，應予駁回。
據上論結，本件上訴為無理由，爰依行政訴訟法第255條第1項、
第98條第3項前段，判決如主文。
中    華    民    國    94    年    8    月    31     日
                  第四庭審判長法  官　趙　永　康
                              法  官　鄭　淑　貞
                              法  官　黃　淑　玲
                              法  官　侯　東　昇
                              法  官　林　文　舟
以  上  正  本  證  明  與  原  本  無  異
中    華    民    國    94    年    9    月    2      日
　　　　　　　　　　　　　　　書記官　彭　秀　玲
